# 求助版主及大家，融资租赁预收款的处理

提问人：kidult1024 时间：2019-01-24 23:40:03
求助陈版及各位，我们公司有融资租赁业务，租期 5 年，租期刚开始就预收了 2 年的款项，我用 XIRR来算了实际利率之后，计算未融资收益的分摊表最后一期收款之后不为 0 ，我在想是不是 XIRR计算出来的实际利率有问题。
并且像这种预收的款项，是不是应该直接冲销长期应收款呢，那么就没有一年以内将到期的长期应收款了。
谢谢啦 ~

回答人：chenyiwei
已预收的租金直接冲减长期应收款，长期应收款仅为将在未来收取的租金折现到租赁期开始日的金额。

提问人：kidult1024 时间：2019-01-26 20:22:52
麻烦陈版，还有一个问题，就是我第二年没有租金，第三年才有最后一期租金，那么剩下的未实现融资租赁需要在第二年确认收入吗？还是在最后一期收款时才确认呢

回答人：chenyiwei
实际利率法确认收入与现金流无直接关系，当年度没有现金流不等于没有实际利息收入。